臺灣高雄地方法院刑事判決　　　　　　　96年度訴字第1102號
公　訴　人　臺灣高雄地方法院檢察署檢察官
被　　　告　乙○○
上列被告因毒品危害防制條例案件，經檢察官提起公訴（96年度
毒偵字第938 號），嗣被告於本院準備程序就被訴事實為有罪之
陳述，經審判長告知被告簡式審判程序意旨，並聽取當事人之意
見後，本院合議庭裁定由受命法官獨任依簡式審判程序審人之意
見後，本院合議庭裁定由受命法官獨任依簡式審判程序審理，本
院判決如下：
    主  文
乙○○施用第一級毒品，處有期徒刑柒月。扣案之第一級毒品海
洛因壹小包（含包裝袋，淨重零點零肆公克、空包裝重零點貳壹
公克）沒收銷燬之。
    事  實
一、乙○○前於民國94年間，因施用毒品案件，經法院裁定送觀
    察、勒戒後，認有繼續施用毒品之傾向，再經本院以94年度
    毒聲字第1445號裁定送強制戒治，而上開強制戒治則於95年
    6 月6 日執行期滿，並於95年6 月7 日執行完畢（含95年1
    月26日停止戒治，付保護管束之釋放出所），並由臺灣高雄
    地方法院檢察署檢察官於95年2 月20日以95年度戒毒偵字第
    92號為不起訴處分確定。又其復於95年間同因施用毒品案件
    ，經本院於96年1 月11日以95年度訴字第2061號判處有期徒
    刑7 月（未構成累犯）。
二、詎乙○○仍不知戒絕毒癮，明知海洛因業經公告列為毒品危
    害防制條例第2 條第2 項第1 款之第一級毒品，不得非法持
    有、施用，仍未戒除施用毒品之習性，於上開強制戒治執行
    完畢釋放出所後5 年內，復基於施用第一級毒品海洛因之犯
    意，於95年7 月24日晚上8 時許，在其位於高雄市高雄市左
    營區○○○路513 巷6 號之2 （3 樓）住處房間內，以第一
    級毒品海洛因粉末摻水以針筒注射靜脈之方式，施用第一級
    毒品海洛因1 次。嗣其於95年7 月26日早上9 時許，在高雄
    市○○區○○路與大中路口，為警當場查獲其持有之第1 級
    毒品海洛壹小包（含包裝袋，淨重零點零肆公克、空包裝重
    零點貳壹公克），而其為上開毒品列管人口，並經其同意後
    採集尿液送驗結果，其尿液中均呈現毒品嗎啡陽性反應，始
    悉上情。
三、案經高雄市政府警察局左營分局報請臺灣高雄地方法院檢察
    署檢察官偵查起訴。
    理  由
壹、程序方面
一、按除被告所犯為死刑、無期徒刑、最輕本刑為三年以上有期
    徒刑之罪或高等法院管轄第一審案件者外，於法院行準備程
    序進行中，被告先就被訴事實為有罪之陳述時，審判長得告
    知被告簡式審判程序之旨，並聽取當事人、代理人、辯護人
    及輔佐人之意見後，裁定進行簡式審判程序；且受命法官行
    準備程序，與法院或審判長有同一之權限；又簡式審判程序
    之證據調查，不受刑事訴訟法第159 條第1 項、第161 條之
    2 、第161 條之3 、第163 條之1 及第164 條至第170 條規
    定之限制，刑事訴訟法第273 條之1 第1 項、第279 條第2
    項前段、第273 條之2 分別定有明文。
二、查本件被告所犯為死刑、無期徒刑、最輕本刑為三年以上有
    期徒刑以外之罪，且非高等法院管轄第一審之案件，其於準
    備程序就前揭被訴事實為有罪之陳述，經受命法官告知簡式
    審判程序之旨，並聽取當事人之意見後，本院認無不得或不
    宜改依簡式審判程序進行之處，爰依刑事訴訟法第273 條之
    1 第1 項、第284 條之1 ，裁定本件由受命法官獨任進行簡
    式審判程序，合先敘明。
貳、實體方面
一、上揭事實，業據被告乙○○於本院96年4 月25日準備程序、
    審判程序時均供承不諱，且被告上開為警查獲時所採取之尿
    液，送經高雄市立凱旋醫院檢驗結果，其尿液中呈現毒品嗎
    啡之陽性反應，此有卷附之95年8 月1 日高雄市立凱旋醫院
    濫用藥物尿液檢驗報告、被告尿液採證代碼與真實姓名對照
    表、扣押物品清單在卷可稽（見同上署95年度毒偵字第6032
    號卷第6 至8 頁），並有上開扣案被告尿液、第一級毒品海
    洛因1 小包可查。又扣案上開海洛因1 小包（含包裝袋，淨
    重零點零肆公克、空包裝重零點貳壹公克），送法務部調查
    局鑑驗結果，確含有海洛因成分之事實，亦有本院卷第16頁
    檢附之95年8 月24日法務部調查局鑑定通知書1 紙在卷可徵
    。足見被告之自白與事實相符，應堪採信。又被告前於94年
    間，因施用毒品案件，經法院裁定送觀察、勒戒後，認有繼
    續施用毒品之傾向，再經本院以94年度毒聲字第1445號裁定
    送強制戒治，而上開強制戒治則於95年6 月6 日執行期滿，
    並於95年6 月7 日執行完畢（含95年1 月26日停止戒治，付
    保護管束之釋放出所），並由臺灣高雄地方法院檢察署檢察
    官於95年2 月20日以95年度戒毒偵字第92號為不起訴處分確
    定，並有臺灣高等法院被告前案紀錄表與臺灣高雄地方法院
    檢察署刑案資料查註紀錄表各1 份在卷可佐，足徵被告確於
    上開強制戒治執行完畢釋放出所後，5 年內再犯上揭毒品危
    害防制條例之罪而事證明確，其有上開施用第一級毒品之犯
    行，洵堪認定。
二、查海洛因係毒品危害防制條例第2 條第2 項第1 款所明定之
    第一級毒品，不得持有、施用。(一)核被告乙○○所為，係犯
    毒品危害防制條例第10條第1 項之施用第一級毒品罪。(二)其
    施用第一級毒品前之持有毒品之低度行為，均應為施用之高
    度行為所吸收，不另論罪。(三)爰審酌被告前因施用毒品犯行
    ，甫經強制戒治執行完畢後，於95年4 、5 月間再同因連續
    施用毒品案件審理中（嗣經本院於96年1 月11日以95訴字第
    2061號判處有期徒刑7 月確定），猶不知悔改，再次施用毒
    品，足見戒毒意志不堅，毒癮非淺，未能體悟施用毒品對自
    己、家人造成之傷害及社會之負擔，自屬可議，惟念其犯後
    坦承犯行，犯後態度良好，並有悔改決心，且施用毒品乃自
    戕行為，未對他人造成危害，及其施用次數僅有1 次等一切
    情狀，爰量處如主文所示之刑，以鼓勵有戒毒決心之被告，
    及時醒悟戒絕毒癮，用啟自新。(四)至於扣案第一級毒品海洛
    因1 小包（含包裝袋，因海洛因毒品附著於包裝上剝離不易
    ，應將包裝之整體視為海洛因毒品，淨重零點零肆公克、空
    包裝重零點貳壹公克），送法務部調查局鑑驗結果，確含有
    海洛因成分之事實，理由詳上所述，均應依毒品危害防制條
    例第18條第1 項前段規定，不問屬於犯人與否，均沒收銷燬
    之。鑑驗耗用之上開毒品既已滅失，自毋庸宣告沒收銷燬之
    ，併此敘明。
三、另查本件被告前基於施用毒品海洛因之概括犯意，於95年4
    月30日起至95年5 月10日間，先後在高雄市○○區○○街10
    2 號5 樓之2 、高雄市左營區○○○路513 巷6 之2 號及在
    高雄市○○區○○路75號「龍翔商務旅館」808 號房等住居
    處所，以平均每2 、3 日施用1 次之頻率，施用海洛因數次
    ，業經臺灣高雄地方法院檢察署檢察官於95年6 月5 日以95
    年度毒偵字第4406號提起公訴，並經本院於96年1 月11日以
    95年訴字第2061號判處有期徒刑7 月，於96年2 月12日確定
    ，此有卷附本院95年訴字第2061號判決書可稽。惟查，被告
    於前案審理中供認：「於95年5 月11日在旅館經警查獲施用
    海洛因犯行後即未再有施用海洛因之犯行」等語明確，並有
    本院95年訴字第2061號判決書、96年度訴字第856 號判決書
    附卷可佐。是以，被告於前案95年4 月間至同年5 月10日止
    之連續施用毒品海洛因犯行與本件95年7 月24日晚上8 時許
    之施用毒品海洛因犯行間，既曾經戒斷毒癮，又期間相隔2
    月有餘，自難認係基於同一藥癮所生或同一之犯意所為，是
    本件犯行與前案論罪科刑部分非基於同一犯意為之，而係另
    行起意，即應由本院另行論罪科刑，附此併敘。
據上論斷，應依刑事訴訟法第273 條之1 第1 項、第284 條之1
、第299 條第1 項前段，毒品危害防制條例第10條第1 項、第18
條第1 項前段，刑法第11條，判決如主文。
本案經檢察官甲○○到庭執行職務。
中    華    民    國    96    年  4      月     27 　 日
                  刑事第三庭  法  官  施添寶
以上正本證明與原本無異。
如不服本判決，應於判決送達後10日內，向本院提出上訴狀。
中    華    民    國    96    年  4      月     27 　 日
 　　　　　　　　　　　       書記官  王翌翔
附錄本件論罪科刑法條：
毒品危害防制條例第10條第1項
施用第一級毒品者，處 6 月以上 5 年以下有期徒刑。
